臺灣板橋地方法院刑事判決　　　　　　　　　　　　　九十年度簡上字第三二號
　　上　訴　人　乙○○
　　即　被　告
右列上訴人因違反電子遊戲場業管理條例案件，不服本院九十年度板簡字第一五三九
號中華民國九十年九月二十五日第一審判決（聲請案號：九十年度偵字第八七七九號
），提起上訴，本院管轄之第二審合議庭判決如左：
    主  文
上訴駁回。
    事  實
一、乙○○明知未依電子遊戲場業管理條例規定辦理營利事業登記者，不得經營電子
    遊戲場業，竟於民國九十年四月六日晚間六時許，未經向主管機關申請設立登記
    ，擅自在台北縣新莊市○○○路三八四號後方空地之夜市，擺設娛樂性電子遊戲
    機「動物奇觀水果盤」八十九台、「滿貫大亨麻將台」十八台，供不特定人士把
    玩，以經營電子遊戲場業。嗣於同日晚上十一時三十分許，為警當場查獲，並扣
    得上述電動玩具合計一百零七台（均含ＩＣ板，業經警交由乙○○代為保管）。
二、案經台北縣政府函請臺灣板橋地方法院檢察署檢察官偵查起訴。
    理  由
一、訊據上訴人即被告乙○○矢口否認有何違反電子遊戲場業管理條例情事，辯稱：
    其雖於上開時、地擺設電子遊戲機，然係戶外臨時攤販並無固定營業場所，不需
    要營業登記，所為不犯法；且其為警查獲當時，僅有「動物奇觀水果盤」三台插
    電營業，其餘一百零四台則因下雨未有營業，係警員到場後，要求其將其餘一百
    零四台亦插電供伊拍照云云。經查：
（一）、被告未向主管機關申請核發營利事業登記而於上開時、地擺設娛樂性電子遊
        戲機「動物奇觀水果盤」八十九台、「滿貫大亨麻將台」十八台，合計一百
        零七台供不特定人士把玩，以上述電子遊戲機供他人把玩之事實，業據被告
        迭於警訊及偵查坦承：「當時我共擺設娛樂性電玩動物奇觀水果盤八十九台
        （含ＩＣ板八十九塊）、滿貫大亨麻將台十八台（含ＩＣ板十八塊），在營
        業中。」、「問：九十年四月六日晚上十一時三十分在新莊市○○○路三八
        四號後方空地擺設水果盤八十九台、麻將台十八台？）是。」（以上分見偵
        查卷第四頁背面第七、八行；第十二頁背面第一至四行）等情不諱，並有照
        片影本八幀及扣案之上開電動玩具一百零七台交由被告保管之代保管條附卷
        可稽。被告嗣後翻異前詞，辯稱當時僅開機三台，係查獲警員要其將所有機
        具插電供伊拍照取證云云，然已據證人甲○○即查獲警員到庭否認在卷（見
        本院九十一年一月十四日訊問筆錄第六頁第二行）；另被告所舉證人黃智勳
        經本院與被告隔離訊問固證稱：「我記得當天下雨沒有人，當時我在旁邊吃
        東西，看見警察跟被告有爭執，後來警察叫被告打開電動玩具說要照相。
        」（見同上筆錄第三頁第十二、十三行）等情在卷，惟經本院訊及係何時目
        睹上情，則經證人黃智勳堅稱：「雖然我不記得日期，但是我確定是六或七
        、八月份的事情。」等語在卷（見同上筆錄第四頁第二、三行），核與本件
        係於九十年四月六日為警查獲之日期非惟不符，且相隔甚遠，顯見證人黃智
        勳所言，要係附合被告之詞不足採信；遑論被告於本院審理時亦自承：「我
        剛開始是有插電的，是後來因為下雨我才把電源關起來：」（見本院九十一
        年二月二十一日審判筆錄第四頁第八、九行）等情屬實。是縱為警查獲時，
        有一百零四台電子遊戲機處於未插電營業狀態，然被告之前既已全部插電營
        業，則該一百零四台亦有違反電子遊戲場業管理條例情節甚明。被告此部分
        所辯，要無足採。
（二）、次查，電子遊戲場業管理條例第八條規定，電子遊戲場申請設立時，其營業
        場所應符合下列規定︰（一）營業場所位於實施都巿計畫地區者，應符合都
        巿計畫法及都巿土地使用分區管制之規定；於非都巿計畫地區者，應符合區
        域計畫法及非都巿土地使用管制之規定。（二）營業場所建築物之構造、設
        備，應符合建築法令之規定。（三）營業場所之消防安全設備，應符合消防
        法令之規定。又同法第九條第一項規定電子遊戲場業之營業場所，應距離國
        民中、小學、高中、職校、醫院五十公尺以上。是因電子遊戲場業其營業項
        目較易吸引年輕學子沈迷，且營業時產生之噪音、出入之份子等性質均非同
        於一般商業，故對於場所之設置特別加以規定，以免影響國人身心健全，故
        有上開條例第八條、第七條之規定產生。由此亦可知，電子遊戲場業管理條
        例之立法精神並不允許流動性質之電子遊戲場業之設立。如認為不需商業登
        記或營業登記之業者，即可隨意經營電子遊戲場業，則上開規定形同具文。
        而該條例因已明文規定電子遊戲場業業者必須擇定符合電子遊戲場業管理條
        例第八條、第九條規定之地點始准營業，則無流動攤販營業之問題，一律應
        為營利事業登記，故繼而在同條例第十一條電子遊戲場業於申請營利事業登
        記，應向直轄巿、縣（巿）主管機關申請核發營利事業登記證及營業級別證
        ，並辦理營業級別、機具類別、營業場所管理人、營業場所之地址。且查：
        電子遊戲場業管理條例第十五條明定未依該條例規定辦理營利事業登記者，
        不得經營電子遊戲場業，為禁止規定，無論有無固定營業場所，有無繳納稅
        捐，均在禁止之列，若有違反者均應依同條例第二十二條處罰；苟僅指有固
        定營業場所，須經課予稅捐者方加以處罰，則係以偏概全，將核准設立電子
        遊戲場業之部分前提要件，作為電子遊戲場業之全部標準，不但輕縱流動攤
        販，且對有固定營業處所、繳納稅捐之業者亦不公平，不符該條例第一條之
        立法意旨（台灣高等法院九十年度六月份法律座談會結論參照）。故流動攤
        販既無法擇定地點營業，已明顯無法符合電子遊戲場業關於地點設定之規定
        ，其亦無法為營利事業登記，亦無機會向主管機關聲請核發營利事業登記證
        或其相關准許營業之證明，故不能經營電子遊戲場業甚明。被告在未為營利
        事業登記之情形下，以流動攤販之型態經營電子遊戲場業，不但違反電子遊
        戲場業管理條例第十五條之規定，且其可罰性更比一般有固定營業場所之電
        子遊戲場業業者更高，因其流動性查緝不易，根本不可能查核其是否符合同
        條例第八條、第九條之規定，而以流動攤販非「營利事業」或其不需為商業
        登記，而認為其不需依照電子遊戲場業管理條例而為營利事業登記即可營業
        ，實屬無稽。故被告辯稱，其為流動攤販無需為營利事業登記，所為不犯法
        云云，亦非可採。
（三）、綜上所述，被告所辯，均無足採。其未依照電子遊戲場業管理條例第十五條
        之規定為營利事業登記，而逕行經營電子遊戲場業，事證明確，犯行堪以認
        定，應予依法論科。
二、按經營電子遊戲場業，應依公司法或商業登記法辦理公司或商業登記。未依電子
    遊戲場業管理條例規定辦理營利事業登記者，不得經營電子遊戲場業。電子遊戲
    場業管理條例第十條第一項前段、第十五條分別有明文。上訴人即被告經營電子
    遊戲場業，未依上開規定辦理營利事業登記，核其所為係違反電子遊戲場業管理
    條例第十五條之未經辦理營利事業登記而擅自經營電子遊戲場業之規定，應依同
    條例第二十二條論處。原審同此事實認定，依電子遊戲場業管理條例第二十二條
    ，刑法第十一條前段、第四十一條、第三十八條第一項第二款（其中引用刑法第
    五十六條乃屬贅引）之規定，判處被告拘役伍拾日，並諭知易科罰金之折算標準
    及將查獲之電子遊戲機「動物奇觀水果盤」八十九台、「滿貫大亨麻將台」十八
    台，合計一百零七台宣告沒收，除於沒收一百零七台電子遊戲機台項下於主文漏
    載「（均含ＩＣ板）」外，其認事用法及量刑均無不當，上訴人即被告以前開上
    訴意旨，而指摘原審判決不當，為無理由，應予駁回。
據上論斷，應依刑事訴訟法第四百五十五條之一第一項、第三項、第三百六十八條，
判決如主文。
本案經檢察官李吉祥到庭執行職務。
中    華    民    國      九十一      年    三      月        七      日
                                臺灣板橋地方法院刑事第五庭
                                    審判長法  官 陳秀英
                                          法  官 林錫凱
                                          法  官 林玫君
右正本證明與原本無異。
不得上訴。
                                          書記官 許清秋
中    華    民    國      九十一      年    三      月        八      日
